臺灣宜蘭地方法院刑事判決　　　　　　　96年度交訴字第19號
公　訴　人　臺灣宜蘭地方法院檢察署檢察官
被　　　告　乙○○
上列被告因業務過失致死案件，經檢察官提起公訴（96年度偵字
第1850號），嗣於本院準備程序進行中，被告先就被訴事實為有
罪之陳述，經裁定進行簡式審判程序，本院判決如下：
    主  文
乙○○犯業務過失致人於死罪，處有期徒刑陸月，如易科罰金，
以新臺幣壹仟元折算壹日。緩刑貳年。
    事  實
一、乙○○受僱於群豪通運有限公司擔任營業曳引車司機，平時
    以駕駛營業曳引車送貨為業，係從事駕駛業務之人。乙○○
    於民國95年8月16日17時30分許，駕駛車號558—GQ號營業曳
    引車，沿宜蘭縣五結鄉○○○路由五結往親水公園方向行駛
    ，欲前往龍德工業區載貨，於當日18時15分行經設有禁止超
    車標線之五結中路與自強路交岔口處附近時，本應注意汽車
    行駛時，駕駛人應注意車前狀況及兩車併行之間隔，並隨時
    採取必要之安全措施，且於行經交岔路口及設有禁止超車標
    線之處所，不得超車，而依當時天候晴、夜間有照明、柏油
    路面、路面乾燥、路面無缺陷、無障礙物、視距良好等情形
    ，並無不能注意之情事，詎其竟疏未注意車前狀況及兩車併
    行之間隔，即貿然於設有禁止超車標線之交岔口處超車，以
    致不慎撞及同向右前方由林清輝所騎駛之車號QSE—060號機
    車，導致林清輝人車倒地，林清輝身體遭上開營業曳引車右
    後輪輾過，林清輝因而受有多重外傷、頭部及胸腔內出血等
    傷害而不治死亡。乙○○肇事後，於有偵查權限之機關及公
    務員發覺其犯罪前，即向到場處理之警員自承肇事並自願接
    受裁判。
二、案經宜蘭縣警察局羅東分局報請臺灣宜蘭地方法院檢察署檢
    察官相驗後偵查起訴，嗣於本院準備程序進行中，被告先就
    被訴事實為有罪之陳述，經裁定進行簡式審判程序。
    理  由
一、上揭犯罪事實，業據被告乙○○於本院審理時坦承不諱，核
    與證人即被害人林清輝之妻甲○指訴林清輝因車禍受傷死亡
    之情節相符，復有道路交通事故現場圖、道路交通事故調查
    報告表各1件及事故現場照片12張在卷可稽。而被害人林清
    輝確因本件車禍導致受有多重外傷、頭部及胸腔內出血等傷
    害而不治死亡等情，業經臺灣宜蘭地方法院檢察署檢察官會
    同法醫師相驗屬實，並製有相驗筆錄、相驗屍體證明書、驗
    斷書各1件及相驗照片20張附卷足憑。
二、按汽車行駛時，駕駛人應注意車前狀況及兩車併行之間隔，
    並隨時採取必要之安全措施，且於行經交岔路口及設有禁止
    超車標線之處所，不得超車，道路交通安全規則第94條第3
    項、第101條第1項第1、2款定有明文，被告乙○○為已考領
    駕駛執照之駕駛人，對此實難諉稱不知，其駕車行經肇事地
    點之宜蘭縣五結鄉○○○路與自強路交岔路口附近時，本應
    注意遵守上開規定，且依卷附前揭道路交通事故調查報告表
    所載，於事故當時之天候晴、夜間有照明、柏油路面、路面
    乾燥、路面無缺陷、無障礙物、視距良好等情形，並無不能
    注意之情事，被告竟疏未注意車前狀況及兩車併行之間隔，
    即貿然於設有禁止超車標線之交岔口處超車，因而撞及同向
    右前方由林清輝所騎駛之機車，肇致本件車禍發生，其駕駛
    行為顯有過失。
三、被害人林清輝確實因本件車禍受傷而不治死亡，且被告乙○
    ○就本件車禍之發生確實有過失等事實，均已認定在前，是
    被告之過失行為與被害人之死亡間，顯具有相當因果關係。
四、綜上所述，足徵被告首揭自白確與事實相符，本件事證已臻
    明確，被告之犯行堪予認定，應依法論科。
五、被告乙○○為營業曳引車司機，平時以駕駛營業曳引車送貨
    為業，係從事駕駛業務之人，其駕駛車號558—GQ號營業曳
    引車前往龍德工業區載貨途中肇事，導致被害人林清輝死亡
    ，核其所為係犯刑法第276條第2項之業務過失致人於死罪。
    被告肇事後，於有偵查權限之機關及公務員發覺其犯罪前即
    主動向到場處理之員警自承肇事並自願接受裁判之事實，業
    據被告於本院審理時陳明在卷，並有宜蘭縣警察局羅東分局
    道路交通事故肇事人自首情形紀錄表1件附卷可參，是被告
    已符自首之要件，爰依刑法第62條前段之規定減輕其刑。茲
    審酌被告之品行、智識程度、身為職業駕駛人，於駕駛營業
    曳引車時未善盡注意義務，嚴重危害用路人之安全，更肇致
    被害人死亡之結果，犯罪情節匪淺，惟其素行尚佳，且犯罪
    後自首坦承犯行，態度良好，並已與被害人家屬達成和解，
    賠償被害人家屬精神及財產上之損害（參見本院卷第17、35
    頁所附之被害人家屬甲○陳報狀、和解書）等一切情狀，量
    處如主文所示之刑，並諭知易科罰金之折算標準，以資警懲
    。末查，被告前未曾因故意犯罪受有期徒刑以上刑之宣告，
    有臺灣高等法院被告前案紀錄表1件在卷可稽，其因一時疏
    失，致罹刑章，經此審理教訓後，當知警惕而無再犯之虞，
    故本院認為所宣告之刑以暫不執行為適當，爰併宣告緩刑二
    年，以勵自新。
據上論斷，應依刑事訴訟法第273條之1第1項、第299條第1項前
段，刑法施行法第1條之1，刑法第276條第2項、第62條前段、第
41條第1項前段、第74條第1項第1款，判決如主文。
本案經檢察官吳志成到庭執行職務。
中　　華　　民　　國　　96　　年　　7　　月 　　5 　　日
                  刑事第三庭  法  官  劉家祥
以上正本證明與原本無異。
如不服本判決應於收受本判決後10日內向本院提出上訴書狀，並
應敘述具體理由。若未敘述理由者，應於上訴期間屆滿後20日內
向本院補提理由書狀(均須按他造當事人之人數附繕本)。
                              書記官  邱淑秋
中　　華　　民　　國　　96　　年　　7 　　月　　6 　　日
附錄本案論罪科刑法條全文：
刑法施行法第1條之1
中華民國九十四年一月七日刑法修正施行後，刑法分則編所定罰
金之貨幣單位為新臺幣。
九十四年一月七日刑法修正時，刑法分則編未修正之條文定有罰
金者，自九十四年一月七日刑法修正施行後，就其所定數額提高
為三十倍。但七十二年六月二十六日至九十四年一月七日新增或
修正之條文，就其所定數額提高為三倍。
刑法第276條第2項
從事業務之人，因業務上之過失犯前項之罪者，處5年以下有期
徒刑或拘役，得併科3千元以下罰金。
